【裁判字號】    92,小上,34
【裁判日期】    920623
【裁判案由】    給付工程款
【裁判全文】
臺灣板橋地方法院民事裁定  九十二年度小上字第三四號
    上  訴  人  丙○○
    被  上訴人  甲○○
                          居台北縣永和市○○路一號十五樓之七
                乙○○○  住台北縣板橋市○○街五十巷二十四之二號三樓
                          居台北縣永和市○○路五十一巷十六號六樓
右當事人間請求給付工程款事件，上訴人對於中華民國九十二年四月十五日本院板橋
簡易庭九十二年度板小字第五二號小額民事判決提起上訴，本院裁定如左：
    主      文
上訴駁回。
第二審訴訟費用由上訴人負擔。
    理      由
一、本件上訴意旨如附件之民事上訴狀所載。
二、按對於小額訴訟程序第一審判決之上訴，非以其違背法令為理由，不得為之，又
    其上訴狀內應記載上訴理由，表明下列各款事項：(一)原判決所違背之法令及其具
    體內容；(二)依訴訟資料可認為原判決有違背法令之具體事實，民事訴訟法第四百
    三十六條之二十四第二項、第四百三十六條之二十五分別定有明文。是當事人以
    小額訴訟程序之第一審判決違背法令為理由提起上訴時，就原判決如何不適用法
    規或適用法規不當，其上訴狀或理由書應有具體之指摘，並揭示該法規之條項或
    其內容，若係成文法以外之法則，應揭示該法則之旨趣，倘為司法院解釋或最高
    法院之判例，則應揭示該判解之字號或其內容，如依民事訴訟法第四百六十九條
    第一款至第五款所列各款事由提起上訴者，其上訴狀或理由書應揭示合於該條款
    之事實，若小額訴訟程序上訴人之上訴狀或理由書未依上述方法表明者，自難認
    已對原判決之違背法令有具體之指摘，其上訴即不合法（參照最高法院七十一年
    臺上字第三一四號判例意旨及民事訴法第四百三十六條之三十二第二項規定）。
    又依民事訴訟法第四百三十六條之三十二第二項準用同法第四百七十一條第一項
    之上訴法律審（第三審）之規定，小額訴訟程序之上訴人若未於提起上訴後二十
    日內提出如上所述之合法上訴理由書於第二審法院，第二審法院無庸命其補正，
    即得依同法第四百三十六條之三十二第二項準用同法第四百四十四條第一項前段
    之規定，逕以裁定駁回之。
三、查本件上訴人就本院板橋簡易庭九十二年度板小字第五二號小額程序第一審判決
    提起上訴，於上訴狀內，僅係泛稱原判決認事用法違背法令，及援引在原審所為
    陳述主張與證據為上訴理由（註：前述證據部分係再請求訊問證人許尋、林秀馨
    為證，惟原判決就此亦已敘明其二人非直接見聞系爭事實之人，自無通知作證必
    要在案），並未表明原判決如何不適用法規或適用法規不當，且揭示該法規之條
    項或其內容，自難認已具體指摘原判決違背法令，又上訴人提起上訴迄今，已逾
    右開二十日之補提上訴理由法定期間，仍未補提合法之上訴理由書，揆諸前揭說
    明，應認本件上訴為不合法，並毋庸命其補正，逕以裁定駁回之。
四、依民事訴訟法第四百三十六條之三十二第二項、第四百七十一條第一項、第四百
    四十四條第一項前段、第九十五條、第七十八條，裁定如主文。
中      華      民      國    九十二    年      六      月    二十三    日
                                    臺灣板橋地方法院民事第二庭
~B審判長法  官  陳忠行
~B      法  官  程怡怡
~B      法  官  連士綱
右為正本係照原本作成。
不得抗告。
中      華      民      國    九十二    年      六      月    二十四    日
~B      書記官  李宏明


司法院資訊處製作；財團法人民間司法改革基金會備份。
